【裁判字號】    89,易,732
【裁判日期】    890518
【裁判案由】    毒品危害防制條例
【裁判全文】
臺灣板橋地方法院刑事判決                          八十九年度易字第七三二號
    公  訴  人  臺灣板橋地方法院檢察署檢察官
    被      告  甲○○
右列被告因違反毒品危害防制條例案件，經檢察官提起公訴（八十八年度偵字第二四
二七五號），本院判決如左：
    主  文
甲○○明知為為禁藥，而寄藏，累犯，處有期徒刑柒月，扣案第二級毒品大麻壹包（
驗餘淨重零點肆壹公克）、第二級毒品安非他命貳包（驗餘淨重拾肆點伍陸玖陸公克
）沒收銷燬之。
    事  實
一、甲○○於民國（下同）八十六年十月四日，因非法吸用化學合成麻醉藥品罪，為
    本院各判處有期徒刑三月、三月，應執行有期徒刑五月，如易科罰金以銀元三百
    元折算一日確定，八十六年十一月十三日易科罰金執行完畢。詎不知悔改，於八
    十八年六月十二日中午十二時許，在台北縣板橋市某地，明知大麻及安非他命為
    第二級毒品，且安非他命為公告管制之禁藥，仍受某綽號「大姊」之不詳確實姓
    名年藉成年女子之囑託，為其寄藏持有禁藥安非他命二包、及第二級毒品大麻乙
    包，並約定待「大姊」索取時再返還上開安非他命及大麻。嗣於同年月日下午二
    時三十分許，甲○○將上開大麻藏放於香煙盒中，並隨身攜帶前揭安非他命二包
    ，而另案被告李建坤（業經檢察官處分不起訴）因向甲○○索討香煙吸用，甲○
    ○乃將該香煙盒交予不知內藏有大麻之李建坤，其二人在行經台北市○○○路與
    中正路口時為警查獲，並在其等身上分別查獲前揭安非他命二包（驗餘淨重十四
    點五六九六公克）及包裝於煙盒內之大麻乙包（驗餘淨重零點四一公克）。
二、案經台北市政府警察局大安分局報請台灣板橋地方法院檢察署檢察官偵查起訴。
    理  由
一、右揭犯罪事實業據被告甲○○坦承不諱，其因受託寄藏而持有之扣押物經分別送
    請法務部調查局、憲兵司令部刑事支援中心各以化學呈色法、氣相層析質譜儀分
    析法，紅外線光譜分析法鑑定後，確認為大麻及安非他命無誤（安非他命二包驗
    餘淨重十四點五六九六公克、大麻乙包驗餘淨重零點四一公克），此有法務部調
    查局八十八年七月十六日（八八）000000000號鑑定通知書、憲兵司令
    部刑事支援中心八十八年七月七日（八八）綱得字第０九四０五號鑑驗通知書影
    本可憑，本件事證明確，被告犯行堪以認定。
二、查安非他命業經行政院衛生署於六十九年十二月八日以衛署藥字第三○一一二四
    號公告為禁止輸入、製造，自七十年六月一日起禁止販賣，其性質除屬毒品危害
    防制條例第二條第二項第二款規定之第二級毒品外，亦為禁藥。被告因受託寄藏
    而持有禁藥安非他命、第二級毒品大麻，係犯藥事法第八十三條第一項寄藏禁藥
    （安非他命）罪，及毒品危害防制條例第十一條第二項持有第二級毒品（大麻）
    罪。其以一行為犯上開二罪，應依想像競合犯例，從一重以犯寄藏禁藥罪論處。
    另被告因寄藏禁藥安非他命而持有之，持有低度行為為寄藏之高度行為吸收，不
    另論罪。公訴意旨忽視安非他命具禁藥性質，誤被告寄藏安非他命之行為係犯毒
    品危害防制條例第十一條第二項之持有第二級毒品罪，起訴法條容有未洽，應予
    變更。又被告雖自白稱其受某綽號「大姊」之不詳確實姓名年藉成年女子之託，
    為其寄藏持有安非他命二包及大麻乙包，並約定待「大姊」尋得買主時，再返還
    上開安非他命及大麻，惟該綽號大姊之女子是否真有販賣安非他命及大麻藉以營
    利之意圖，除被告自白外，無除他佐證可信為事實，依刑事訴訟法第一百五十六
    條第二項規定，本院尚不得單以被告不利於己之自白，而認被告所為係犯毒品危
    害防制條例第五條第二項之意圖販賣而持有第二級毒品罪，併此敘明。另查被告
    有事實欄所示之犯罪科刑及執行完畢情形，有台灣高等法院檢察署刑案紀錄簡覆
    表可按，其於有期徒刑執行完畢後五年內再犯本件有期徒刑以上刑之罪，為累犯
    ，應依法加重其刑。爰審酌被告前有非法吸用化學合成麻醉藥品之前科，仍不知
    悔改，再犯本罪，及其犯罪動機、目的、情節、寄藏持有安非他命、大麻之數量
    、對社會公眾秩序所生損害程度，及犯罪後態度等一切情狀，量處如主文所示之
    刑，以資懲戒。扣案大麻乙包（驗餘淨重零點四一公克）、安非他命貳包（驗餘
    淨重十四點五六九六公克）為查獲之第二級毒品，應依毒品危害防制條例第十八
    條第一項前段沒收銷燬之。鑑定取樣用盡之安非他命、大麻因已滅失，無庸再諭
    知沒收銷燬。
據上論斷，應依刑事訴訟法第二百九十九條第一項前段、第三百條，藥事法第八十三
條第一項，毒品危害防制條例第十一條第二項、第十八條第一項前段，刑法第十一條
、第五十五條、第四十七條判決如主文。
本案經檢察官徐明駒到庭執行職務
中    華    民    國      八十九        年      五      月    十八      日
                                      臺灣板橋地方法院刑事第四庭
                                          法  官  陳  恒  寬
右正本證明與原本無異。
如不服本判決，應於判決送達後十日內，向本院提出上訴狀。
                                          書記官  葉  瑩  庭
中    華    民    國      八十九        年      五      月    二十三    日
附錄本案所犯法條全文
藥事法第八十三條第一項
  明知為偽藥或禁藥，而販賣﹑供應﹑調劑﹑運送﹑寄藏﹑牙保﹑轉讓或意圖販賣而
陳列者，處五年以下有期徒刑，得併科新台幣十萬元以下罰金。
毒品危害防制條例第十一條
持有第一級毒品者，處三年以下有期徒刑、拘役或新臺幣五萬元以下罰金。
持有第二級毒品者，處二年以下有期徒刑、拘役或新臺幣三萬元以下罰金。
持有專供製造或施用毒品之器具者，處一年以下有期徒刑、拘役或新臺幣一萬元以下
罰金。


司法院資訊處製作；財團法人民間司法改革基金會備份。
